【裁判字號】    99,台上,1347
【裁判日期】    990311
【裁判案由】    偽造文書
【裁判全文】
最高法院刑事判決            九十九年度台上字第一三四七號
上  訴  人  甲○○
上列上訴人因偽造文書案件，不服台灣高等法院中華民國九十八
年十二月二十九日第二審判決（九十八年度上訴字第四一七七號
，起訴案號：台灣台北地方法院檢察署九十八年度偵字第五九九
八號），提起上訴，本院判決如下：
    主  文
上訴駁回。
    理  由
按刑事訴訟法第三百七十七條規定，上訴於第三審法院，非以判
決違背法令為理由，不得為之。是提起第三審上訴，應以原判決
違背法令為理由，係屬法定要件。如果上訴理由書狀並未依據卷
內訴訟資料，具體指摘原判決不適用何種法則或如何適用不當，
或所指摘原判決違法情事，顯與法律規定得為第三審上訴理由之
違法情形，不相適合時，均應認其上訴為違背法律上之程式，予
以駁回。本件原判決維持第一審論處上訴人甲○○共同行使偽造
私文書，足以生損害於他人罪刑之判決，駁回其於第二審之上訴
，已敘明所憑之證據及認定之理由，從形式上觀察，並無判決違
背法令之情形存在。查原判決採憑證人許崇修、呂啟瑞所為之證
言，暨內政部警政署刑事警察局鑑定書等卷證資料，為判斷之依
據，已詳敘斟酌取捨之理由。上訴意旨對於原判決所為之論斷，
究竟如何違背法令，未依據卷內訴訟資料具體指摘，僅謂證人許
崇修係共同被告，其證言本即不利於上訴人，證人呂啟瑞之證言
及內政部警政署刑事警察局之鑑定意見，仍不足以證明上訴人有
偽造私文書之犯行等語，漫就原審採證認事職權之適法行使，空
泛爭執，不符第三審上訴之法定要件。又上訴人與許崇修共同偽
造「宏利人壽契約內容變更申請書」，持向宏利人壽保險國際股
份有限公司行使，彼此具有犯意聯絡、行為分擔，原判決亦剖析
論列綦詳（見原判決第九頁第十二行至第十頁第十一行、第十三
頁第九行至第三十一行），尤無上訴意旨所稱原判決認其與許崇
修共同犯罪，未憑證據且未附理由之違法情事。上訴意旨指摘之
各節，均與法律規定得為第三審上訴理由之違法情形，不相適合
。其上訴為違背法律上之程式，應予駁回。又原判決關於上訴人
所犯刑法第三百三十九條第一項詐欺取財部分，屬刑事訴訟法第
三百七十六條第四款之案件，本不得上訴於第三審法院，而其想
像競合之重罪即偽造文書部分之上訴既從程序上駁回，則輕罪即
詐欺取財部分之上訴即無審判不可分原則之適用，無從併為實體
上審判，亦應駁回之。
據上論結，應依刑事訴訟法第三百九十五條前段，判決如主文。
中    華    民    國  九十九  年    三    月   十一   日
                      最高法院刑事第十庭
                          審判長法官  花  滿  堂
                                法官  黃  正  興
                                法官  陳  東  誥
                                法官  林  錦  芳
                                法官  洪  昌  宏
本件正本證明與原本無異
                                      書  記  官
中    華    民    國  九十九  年    三    月   十五   日
                                                     m

司法院資訊處製作；財團法人民間司法改革基金會備份。
